# 工程审计成本

提问人：lylhmjy 时间：2023-07-17 14:12:12
工程审计中，一个项目跨越好几年，期间期间发现这个项目的成本不全，需要补充的成本是一次放在审计期间最后一期还是按照收入成本匹配的原则的调整？有的项目整体看起来收入成本比较正常，但是有的年份收入很多成本很低，有的年份收入很少成本很低有必要按照收入成本匹配的原则调整吗？为了让成本和收入匹配，做调整分录的时候需要挂往来，这个往来单位有必要具体吗？还是直接写暂估就行？

回答人：chenyiwei
如果是要求分别出具各年度的相关报表和审计报告的，则应按照收入成本匹配的原则分别调整受其影响的各该年度报表，而不能集中调整在最后一年。